臺灣板橋地方法院刑事判決　　　　　　　　　　　　　　九十一年度訴字第五二號
　　公　訴　人　臺灣板橋地方法院檢察署檢察官
　　被　　　告　丙○○
右列被告因電信法等案件，經檢察官提起公訴（八十九年度偵字第八八八五號、九十
年度偵字第一四一三四號），本院判決如左：
    主  文
丙○○連續意圖為自己不法之利益，以購自冒用他人名義申請所得之無線電磁通話晶
片裝入行動電話手機之方式，盜用他人電信設備通信，處有期徒刑肆月，如易科罰金
，以參佰元折算壹日。
    事  實
一、丙○○於八十九年四月中下旬間某日，在台北縣三峽鎮○○路二十七號四樓甲○○（另行審結）住處，明知甲○○所販售之Ｚ000000000號行動電話號
    碼之無線電磁通話晶片（下稱ＳＩＭ卡）一枚，係屬來路不明之贓物（由甲○○
    冒用洪慈聰名義，於八十九年四月二十一日偽造行動電話服務申請書，持向台灣
    大哥大股份有限公司〈下簡稱台灣大哥大公司〉之經銷商「訊宏行」負責人楊仁
    宏行使〈現更名為乙○○〉所詐得之贓物），竟以新臺幣（下同）五百元之價格
    故買之，嗣裝入本人之行動電話內，並基於意圖為自己不法利益之概括犯意，自
    斯時起在臺北市、市地區內連續盜撥，向台灣大哥大公司傳送該ＳＩＭ卡所代表
    之訊號，隱瞞非法使用之事實，使台灣大哥大公司之通信系統誤以為藍瓊雲係有
    權使用並有意支付電話費之人，而多次提供接通電話之服務，丙○○前後共計使
    用五日後，因遭台灣大哥大公司停止通話，旋將該ＳＩＭ卡丟棄於不詳地點，總
    計獲得三千六百八十一元電話費用之利益。嗣於八十九年五月一日晚間八時三十
    分許，甲○○上開住處為警查獲，並當場扣得ＳＩＭ卡一一九張、行動電話服務
    申請書一批等物，再循線查知上情。
二、案經台北縣警察局三峽分局報告台灣板橋地方法院檢察署檢察官偵查起訴。
    理  由
一、訊據被告丙○○固坦承有持有使用前開ＳＩＭ卡之事實，惟矢口否認有何犯行，
    先辯稱：該ＳＩＭ卡係跳蚤雜誌之人交付，嗣又改稱係甲○○交付，惟不知係贓
    物，並無故買贓物或違反電信法之犯行云云。經查：
（一）同案被告甲○○於本院訊問時雖矢口否認有販賣上開ＳＩＭ卡予丙○○，惟上
      開ＳＩＭ卡確係甲○○冒用被害人洪慈聰名義填寫行動電話服務申請書後，向
      台灣大哥大公司之經銷商「訊宏行」負責人乙○○行使詐得之贓物等事實，業
      經被害人洪慈聰於警訊中、證人乙○○於警訊、偵查及本院訊問時具結證述明
      確，並有行動電話服務申請書一件扣案可資佐證，該ＳＩＭ卡確係贓物一節，
      應無疑義。
（二）其次，被告丙○○於警訊中供稱：「我曾於八十九年四月廿一日十六時許在甲○○住處以新台幣五百元購買一張0000000000台灣大哥大股份有限
      公司門號卡，不過只用了五天就被停話了」、「我向甲○○購買門號時，甲○○有說使用他賣的門號，可以不用交電話費，及保證金等費用，我因一時貪小
      便宜才向他購買」等語（參見台灣板橋地方法院檢察署八十九年度偵字第八八
      八五號案卷第十三頁背面）；其於偵查中復供稱：「（問：警訊筆錄是否實在
      ？）實在，我是以五百元向他買一張，我是貪便宜，我不知道是別人名字申請
      的電話卡」、「（問：只花五百元是否覺得奇怪？）有懷疑，但是沒有問他」
      、「（問：買該行動電話門號時是否知道不用付電話費和免繳保證金？）是」
      等語（參見同上案卷第二四七頁背面）。其於本院第一次訊問時亦供稱：「門
      號是我跟被告甲○○買的，用了幾天就不通了。五百元買的。是在被告甲○○
      家裡買的，被告甲○○說門號是他申請的，他沒有說要付電話的帳單。當時只
      是覺得怪怪的比較便宜。」等語（參見本院九十一年一月十八日訊問筆錄），
      前後供述之情節一致，核與被害人洪慈聰、證人乙○○指述之內容相符，顯見
      被告丙○○確係以五百元低價向同案被告甲○○購買上開ＳＩＭ卡使用，且不
      需繳交行動電話通話費，其對於該ＳＩＭ卡係來路不明之贓物，應有認識。被
      告丙○○嗣後改稱：該ＳＩＭ卡由跳蚤市場之人交付，不知是贓物云云，全係
      為掩護同案被告甲○○及為其本人卸責推諉之詞，均不足採信。
（三）此外，並有台灣大哥大公司函一件在卷可資佐證，本件事證明確，被告丙○○
      之犯行洵堪認定。
二、核被告丙○○所為，係犯刑法第三百四十九條第二項之故買贓物罪及電信法第五
    十六條第一項之意圖不法利益違法盜用電信設備罪。又被告先後多次意圖不法利
    益違法盜用他人電信設備通信犯行，時間緊接，所犯構成要件相同，顯係基於概
    括犯意為之，係連續犯，應依刑法第五十六條之規定論以一罪，並加重其刑。被
    告所犯上開二罪間，有方法結果之牽連關係，為牽連犯，應依刑法第五十五條之
    規定，從一重之電信法第五十六條第一項之意圖不法利益違法盜用他人電信設備
    通信罪處斷。按電信法第五十六條第一項意圖不法利益違法盜用他人電信設備通
    信罪，以意圖為自己或第三人不法之利益，使用有線、無線或其他電磁方式，盜
    接或盜用他人電信設備通信者為要件。本罪之處罰詐得免繳電信通信費用之不法
    利益規定，乃刑法第三百三十九條第二項詐欺得利罪之特別法，基於特別法優於
    普通法之原則，應依電信法第五十六條第一項之罪處斷，不再論以刑法第三百三
    十九條第二項之詐欺得利罪（參照最高法院八十八年度台非字第四三號判決、八
    十八年度第一次刑事庭會議決議要旨）。爰審酌被告為貪圖一已之私，助長冒名
    申辦行動電話門號之歪風、犯罪之手段、品行、智識程度、詐得不法利益之金額
    及犯罪否認犯行、企圖為同案被告甲○○脫罪，態度不佳等一切情狀，量處如主
    文所示之刑，並諭知易科罰金之折算標準。
據上論斷，應依刑事訴訟法第第二百九十九條第一項前段，電信法第五十六條第一項
，刑法第十一條前段、第五十六條、第三百四十九條第二項、第五十五條、第四十一
條第一項前段，罰金罰鍰提高標準條例第一條前段、第二條，判決如主文。
本案經檢察官陳孟黎到庭執行職務。
中      華      民      國      九十一      年      三      月    十五  日
                                  臺灣板橋地方法院刑事第三庭
                                          法  官  連  育  群
右正本證明與原本無異。
如不服本判決，應於判決送達後十日內，向本院提出上訴狀。
                                          書記官  蘇  恩  慶
中      華      民      國      九十一      年      三      月    十五  日
附錄本案論罪科刑法條全文：
刑法第三百四十九條第二項：
搬運、寄藏、故買贓物或為牙保者，處五年以下有期徒刑、拘役或科或併科一千元以
下罰金。
電信法第五十六條第一項：
意圖為自己或第三人不法之利益，以有線、無線或其他電磁方式，盜接或盜用他人電
信設備通信者，處五年以下有期徒刑，得併科新臺幣一百五十萬元以下罰金。
